【裁判字號】    88,易,891
【裁判日期】    890112
【裁判案由】    業務侵占
【裁判全文】
臺灣士林地方法院刑事判決                          八十八年度易字第八九一號
    公  訴  人  臺灣士林地方法院檢察署檢察官
    被      告  甲○○
右列被告因業務侵占案件，經檢察官提起公訴 (八十八年度偵字第三九三八號)，本
院判決如左：
    主  文
甲○○意圖為自己不法之所有，而侵占對於業務上所持有之物，處有期徒刑陸月，緩
刑貳年。
    事  實
一、甲○○於民國八十七年七月一日起，任職址設台北市○○○路○段六０八號乙○○百佳股份有限公司（下稱乙○○公司）藥局內之藥師，業於同年月三十一日離
    職，負責藥局內藥品之調劑及管理業務，為從事業務之人。因進公司後，即與藥
    局內其餘職員相處不睦，為求報復，竟意圖為自己不法之所有，於八十七年七月
    二十八日或二十九日，在上址乙○○藥局內，將其因業務所持有之真享瘦減肥藥
    一組二盒（內含藥丸及藥水各一盒，總價新台幣四千二百元）置於其藥師服內據
    為己有，侵占入己。嗣於同年月三十日早上，為該藥局之另一職員丙○○於甲○○之藥師服內發現，而報警查獲。
二、案經乙○○公司訴請臺灣士林地方法院檢察署檢察官偵查起訴。
    理  由
一、訊據被告甲○○，固坦認其任職乙○○公司藥局之藥師，負責調劑及管理店內之
    藥劑，且自其手提袋內搜得上開減肥藥一組二盒，惟矢口否認上開犯行，辯稱：
    其與藥局內之人不合，係有人陷害伊云云，惟查右揭犯罪事實，業據被告於警訊
    中自白不諱，核與告訴人乙○○公司之代理人丁○○、證人黃奇山、丙○○分別
    於偵查及本院調查時所述，暨證人黃奇山、丙○○於台灣士林地方法院檢察署檢
    察官八十七年偵字第七二八九號被告所涉竊盜案件中之證詞相符，並有贓物認領
    收據一紙在卷可稽，堪認被告於警訊之自白與事實相符。至被告於警訊時稱侵占
    日或為八十七年七月三十日中午十二時三十分、或稱該日晚上乙節，核與證人黃
    奇山、丙○○所述之二十八或二十九日不符，而依證人丙○○於前述偵案中證稱
    ：係八十七年七月三十日上午開店時發現的等語，堪認被告應非在七月三十日侵
    占，而係在該日早上開店前為之，是侵占之日應以證人所述之二十八日或二十九
    日為可採，被告警訊所述之日期，應係誤記。次查被告於本院雖除以上詞為辯外
    ，另辯稱：警訊雖有為坦認拿取減肥藥之詞，但係因乙○○員工要伊為如是供述
    ，並稱如此才不會有事云云，惟查被告自承為大仁藥專畢業，且任職乙○○藥師
    ，非如一般無知、涉世未深之人，任人擺佈，應知於警訊中為不利己之供述，將
    受法律追訴，是其於警訊中所供應非受乙○○員工利誘，而係事實，否則被告焉
    會為對己不利之陳述，所辯無非卸責之詞，不足採信。事證明確，被告犯行洵堪
    認定，應依法論科。
二、查被告為從事業務之人，其侵占業務上持有之減肥藥，核係犯同法第三百三十六
    第二項之業務侵占罪。爰審酌被告犯罪之動機、手段、侵占所得之利益、未賠償
    告訴人之損害，及其犯後態度不佳等一切情狀，量處如主文所示之刑。又被告前
    未曾受有期徒刑以上刑之宣告，此有本院被告全國前案紀錄表一份在卷可參，因
    年輕思慮不週，一時失慮，偶罹刑典，犯罪情節復屬輕微，經此刑之宣告後，應
    知警惕而無再犯之虞，本院因認暫不執行其刑為當，予以宣告緩刑，用啟自新。
三、公訴人認被告另於八十七年七月三十日，亦侵占真享瘦減肥藥二盒。惟查上開證
    人及告訴人之代理人均稱：於七月三十日在被告藥師服找到前於八十七年七月二
    十八日或二十九日不見之一組二盒減肥藥等語，揆諸被告之警訊筆錄除自白上開
    侵占犯行外，未供稱還有侵占之犯行，是卷內並無證據證明被告七月三十日之侵
    占犯行。原應為無罪之諭知，惟因公訴人認此與已起訴且經論罪之前述犯行，有
    連續犯裁判上一罪之關係，爰不另為無罪之諭知。
四、據上論斷，應依刑事訴訟法第二百九十九條第一項前段，刑法第三百三十六條第
    二項、第七十四條第一款、罰金罰鍰提高標準條例第一條前段，判決如主文。
本案經檢察官繆卓然到庭執行職務
中        華        民        國    八十九    年    一    月    十二    日
                                  臺灣士林地方法院刑事第四庭
                                      法  官  江  翠  萍
右正本證明與原本無異。
如不服本判決，應於判決送達後十日內，向本院提出上訴狀。
                                      書記官  陳  淑  女
中        華        民        國    八十九    年    一    月    十三    日
附錄本案論罪科刑法條：
刑法第三百三十六條第二項
對於業務上所持有之物，犯前條第一項之罪者，處六月以上五年以下有期徒刑，得併
科三千元以下罰金。


司法院資訊處製作；財團法人民間司法改革基金會備份。
